【裁判字號】    89,訴,407
【裁判日期】    890731
【裁判案由】    毒品危害防制條例
【裁判全文】
臺灣臺南地方法院刑事判決                          八十九年度訴字第四七號
    公  訴  人  臺灣臺南地方法院檢察署檢察官
    被      告  丙○○
    選任辯護人  蘇文奕
右列被告因違反毒品危害防制條例案件，經檢察官提起公訴（八十九年度偵字第二○
七○號），本院判決如左：
    主  文
丙○○連續轉讓第二級毒品，處有期徒刑柒月。扣案之安非他命壹包（淨重零點陸捌
公克、包裝重零點參貳公克）沒收銷燬之。
    事  實
一、丙○○因於民國八十七年十二月間，至乙○○位於臺南縣官田鄉隆本村之住處，
    向其收取機車貸款而結識，嗣在彼此交談之中得知乙○○之前有施用第二級毒品
    安非他命之習慣，雖明知「安非他命」為列入毒品危害防制條例第二條第二項第
    二款之第二級毒品，不得非法轉讓，仍基於轉讓毒品之犯意，並基於概括犯意，
    分別於八十八年十月中旬及同年十二月初某日，邀請乙○○至其位於臺南縣麻豆
    鎮埤頭里一鄰十三之一號之住處，無償轉讓第二級毒品安非他命少許予乙○○施
    用。嗣於八十九年二月一日十五時十分許為警持搜索票至其上開住處搜索，扣得
    丙○○所有第二級毒品安非他命一包（淨重○‧六八公克、包裝重○‧三二公克
    ）。
二、案經臺南縣警察局麻豆分局報請臺灣臺南地方法院檢察署檢察官偵查起訴。
    理  由
一、訊據被告丙○○固對於右揭時地認識證人乙○○，證人並曾二次至其住處等情供
    承不諱，惟矢口否認有何轉讓第二級安非他命毒品予證人之犯行，辯稱：當時伊
    曾跟乙○○說自己有在施用毒品，但她沒有反應。證人雖曾來過伊住處二次，但
    都是在一樓客廳聊天，當時還有伊太太及朋友胡智元在場，並沒有和證人單獨一
    起上樓之情事，證人曾要伊幫她調毒品，遭伊拒絕，或許因此懷恨在心，才會說
    伊有轉讓毒品給她云云。經查，業揭事實業據被告於警訊時自承：我不承認有賣
    安非他命給乙○○，但在三星期前，乙○○曾至我住處，由我提供安非他命給她
    吃。（問：你為何提供安非他命給她吸食？）（答：）她向我討取安非他命，我
    不得不提供給她吸食。（問：乙○○平日均是如何到你住處？）（答：）均是我
    駕車至她家載至我住處施用安非他命，施用完後才載她回家等語綦詳，並經被告
    於做完警訊筆錄後閱後無訛簽名在卷，復經證人乙○○於歷次警偵訊及本院審理
    時證述甚明，雖證人乙○○於警偵訊及本院審理時對係被告主動和其聯絡及給被
    告多少代價等情證述略有不一，但對被告確於其住處提供安非他命予其施用一節
    ，自始至終證述如一，復為被告於警訊時所不否認確曾在其住處提供安非他命與
    被告施用等情，雖被告辯稱：乙○○曾要求伊幫她調安非他命，遭伊拒絕，是以
    挾怨誣指等語，然此已為證人乙○○否認在卷，且被告復無提供任何具體資料供
    本院調查以實其說，參以被告於警訊時已自承確曾提供安非他命予證人乙○○施
    用及於本院審理時供述證人乙○○確曾去過被告住處二次等情，及係被告主動告
    知證人乙○○其亦施用安非他命等情，亦為被告所不否認，則在施用毒品乃為違
    法行為，被告猶仍主動告知證人乙○○此事之情形下，足見其與證人乙○○交情
    非淺，是證人乙○○是否果係杜撰被告曾提供安非他命予其施用，即不無斟酌之
    餘地。且被告為警查獲時所持有之毒品經送法務部調查局鑑定結果，確屬第二級
    毒品安非他命，淨重○‧六八公克、包裝重○‧三二公克食器一組有安非他命殘
    留等情，亦有法務部調查局八十九年五月二十五日（八九）陸（一）字第八九○
    三四七○二號檢驗通知書一份附卷足稽，足見被告確有為上開轉讓第二級毒品予
    證人乙○○施用之犯行。至證人甲○○及胡智元雖於本院審理時到庭證稱：乙○○當時來時均和渠等在客廳聊天，並未和被告單獨上樓等語，然此已與證人乙○○證稱：去的那二次，只有小孩在家，甲○○及胡智元均不在場等語並不相符，
    且經本院隔離訊問證人甲○○及胡智元，渠等對證人乙○○第二次來時是否曾互
    相介紹，談了什麼等情節，所為證言並不一致，且證人胡智元於本院初開始訊問
    時，即確定的陳述：那天中午被告夫妻從中午就一起喝酒，然後他們就進來，喝
    了二杯啤酒就走了等語，惟嗣本院訊問其他關於聊天內容等情節，即答以沒印象
    等情，則在證人甲○○係被告配偶，證人胡智元係被告朋友之情形下，渠等所為
    上開證言是否可採，即不無所疑。是以被告上開所辯無非事後卸責之詞，不足為
    採。本件事證明確，被告上開犯行洵堪認定。
二、按安非他命為列入毒品危害防制條例第二條第二項第二款之第二級毒品，核被告
    轉讓安非他命予他人之行為，係犯毒品危害防制條例第八條第二項之轉讓第二級
    毒品罪。被告非法持有安非他命之低度行為，已為其進而轉讓之高度行為所吸收
    ，不復另論。被告先後二次犯行，均時間緊接，手法相同，所犯又係構成要件相
    同之罪，為連續犯，應依刑法第五十六條之規定，以一罪論，並加重其刑。爰審
    酌被告犯罪之動機、目的、手段、所轉讓毒品數量及次數、所生危害及犯罪後態
    度等一切情狀，量處如主文所示之刑，以資懲儆。扣案之安非他命一包（淨重○
    ‧六八公克、包裝重○‧三二公克）為第二級毒品，爰依毒品危害防制條例第十
    八條第一項前段之規定沒收銷燬之。
據上論斷，應依刑事訴訟法第二百九十九條第一項前段，毒品危害防制條例第八條第
二項、第十八條第一項前段，刑法第十一條前段、第五十六條，判決如主文。
中    華    民    國      八十九    年      七      月      三十一      日
                          臺灣臺南地方法院刑事第四庭
                                    法  官  楊惠芬
右正本證明與原本無異。
如不服本判決，應於送達後十日內向本院提出上訴狀。
                                    書記官  陳俊元
中    華    民    國      八十九    年      八      月        一        日
附錄本案論罪科刑法條全文：
毒品危害防制條例第八條第二項
轉讓第二級毒品者，處六月以上五年以下有期徒刑，得併科新臺幣七十萬元以下罰金
。


司法院資訊處製作；財團法人民間司法改革基金會備份。
